【裁判字號】    88,易,4635
【裁判日期】    890310
【裁判案由】    贓物
【裁判全文】
台灣板橋地方法院刑事判決                        八十八年度易字第四六三五號
    公  訴  人  台灣板橋地方法院檢察署檢察官
    被      告  甲○○
右列被告因贓物案件，經檢察官提起公訴（八十八年度偵緝字第一五一二、一五二二
號），本院判決如左：
    主  文
甲○○收受贓物，處有期徒刑肆月，如易科罰金，以佰元折算壹日。
    事  實
一、甲○○前於民國（下同）八十七年間因傷害案件，經本院判處有期徒刑三月確定
    ，並於八十八年六月二十四日易科罰金執行完畢（不構成累犯）。緣明知車牌號
    碼ＡＥ－０七八七號（起訴書誤為ＡＥ－０八七八號）之車牌，係真實姓名年籍
    不詳音譯「乙○○」之成年男子，於八十七年十一月間，在不詳地點，竊取蔡明
    城所有之客貨兩用車上之車牌；另車牌號碼ＧＡ－一九六０號之客貨兩用車，亦
    係音譯「乙○○」之人，於八十八年三月十四日在台北縣新莊市○○路五十九號
    後，竊取蔡崇喜所有而由蔡期成使用之客貨兩用車，均係屬贓物。竟於八十八年
    三月十五日，在台北縣樹林市○○○路附近，收受該音譯「乙○○」男子所交付
    上開竊得之懸掛ＡＥ－０七八七號之車牌之客貨兩用車（實際車號為ＧＡ－一九
    六０號）。嗣於八十八年三月十七日晚十一時許，甲○○駕駛上開客貨兩用車，
    行經台北縣土城市○○路○段八十巷四弄巷口（起訴書誤為八十四巷口）為警查
    獲。
二、案經台北縣警察局土城分局報請台灣板橋地方法院檢察署檢察官偵查起訴。
    理  由
一、訊據被告甲○○對於右揭事實除否認知贓外，其餘對於上述時地收受上開失竊之
    車牌與客貨兩用車之事實坦承不諱，並辯稱：係伊家中有事向乙○○借車，伊並
    不知該車係贓物云云。經查：被害人蔡明城於八十七年十一月間在不詳地點失竊
    車號ＡＥ－０七八七號客貨兩用車及被害人蔡期成於八十八年三月十四在台北縣
    新莊市○○路五十九號後失竊車號ＧＡ－一九六０號客貨兩用車之事實，業據被
    害人蔡明城及蔡期成二人於警訊中指訴明確，並有車輛竊盜查詢資料及台北縣警
    察局贓物認領保管單各二紙附卷可稽。是被告所收受懸掛車牌ＡＥ－０七八七號
    之客貨兩用車（實際車牌為ＧＡ－一九六０號）係屬贓物無疑；又被告於八十八
    年三月十五日，在台北縣樹林市○○○路附近前收受上開失竊之車牌與客貨兩用
    車，而卻在十七日在台北縣土城市○○路○段八十巷四弄巷口駕駛上開贓車為警
    查獲，足見被告有使用他人失竊之車牌與客貨兩用車，惟並未向音譯「乙○○」
    之人索取該客貨兩用車之行照；又被告自承與音譯乙○○之人並不熟識，倘被告
    不知該車係屬贓車，該音譯「乙○○」之人豈會放心將竊得之贓車隨意借予一不
    熟識之人之理；再被告日後又如何將上開借得之贓車返還予「乙○○」之人；又
    被告所供述之「乙○○」之人，經向台北縣警察局查詢轄區內並無此人，有該局
    八十九年二月八日八九北警戶字第０七二九五五號函附卷可佐。綜上所述，足見
    被告於主觀上應有贓物之認識，至為灼然；而被告所辯不知該客貨兩用車為贓物
    乙節，要屬飾卸諉責之詞，顯不可採。罪證明確，被告犯行洵堪認定。
二、核被告所為，係犯刑法第三百四十九條第一項之收受贓物罪。爰審酌被告之品行
    、智識程度，犯罪之目的、動機、所生危害及被告犯罪後猶飾詞圖辯未見悔意等
    一切情狀，量處如主文所示之刑，並諭知易科罰金之折算標準，以資懲儆。
據上論斷，應依刑事訴訟法第二百九十九條第一項前段，刑法第三百四十九條第一項
、第四十一條，罰金罰鍰提高標準條例第一條前段、第二條，判決如主文。
本案經檢察官侯志融到庭執行職務
中      華      民      國      八十九      年    三      月     十     日
                                      台灣板橋地方法院刑事第二庭
                                          法  官  潘  長  生
右正本證明與原本無異
如不服本判決應於送達後十日內向本院提出上訴狀
                                          書記官  王  增  華
中      華      民      國      八十九      年    三      月    十五    日
附錄本案論罪科刑法條全文：
刑法第三百四十九條：
收受贓物者，處三年以下有期徒刑、拘役或五百元以下罰金。
搬運、寄藏、故買贓物或為牙保者，處五年以下有期徒刑、拘役或科或併科一千元以
下罰金。
因贓物變得之財物，以贓物論。


司法院資訊處製作；財團法人民間司法改革基金會備份。
